# 请教陈版是计入资本公积还是往来款

提问人：lyl4150 时间：2010-11-23 15:33:17
请教陈老师： 在三板上市的公司定向增资，股东会决议等手续已办理完毕，待证券业协会确认后（假设 2011 年完成），再进行验资。但根据约定，新股东已于本月先将相当于资本溢价部分的资金打入了企业账户。请问：此时因还没有完成验资（要到 2011年），该部分资金是先计入往来等明年验资完成后转入资本公积，还是根据决议直接计入资本公积？
这样会计处理对将来转主板是否会有影响？

回答人：chenyiwei
请说明“证券业协会确认”是怎样的程序？是否类似于主板上市公司就增资事项在登记结算公司的初始登记？ 如果是这种情况，则尚未完成确认程序，并不说明出资行为尚未完成。此时应当可以确认为资本公积，但需要在附注中说明尚未完成证券业协会确认程序、尚未办理验资。

回答人：chenyiwei
回复 藤椅 lyl4150 的帖子不是很清楚这里的“备案确认”是什么性质的程序，是否涉及到对该三板公司或出资人是否符合增资条件或股东资格的实质性审查（即，是否存在不予备案从而导致无法增资的可能性）？程序上为何设计为先缴入溢价部分再缴入故本部分？